【裁判字號】    95,訴,670
【裁判日期】    951229
【裁判案由】    違反槍砲彈藥刀械管制條例
【裁判全文】
臺灣嘉義地方法院刑事判決               95年度訴字第670號
公  訴  人  臺灣嘉義地方法院檢察署檢察官
被      告  甲○○
選任辯護人  張育誠律師
            簡承佑律師
上列被告因違反槍砲彈藥刀械管制條例案件，經檢察官提起公訴
（95年度偵字第5392號），本院判決如下：
    主  文
甲○○未經許可，寄藏其他可發射子彈具有殺傷力之土造滾輪霰
彈長槍，累犯，處有期徒刑參年肆月，併科罰金新臺幣捌萬元，
罰金如易服勞役，以新臺幣壹仟元折算壹日。扣案土造滾輪霰彈
長槍壹支（槍枝管制編號0000000000）、制式霰彈捌
顆，均沒收。
    事  實
一、甲○○前因違反肅清煙毒條例案件，經法院判處有期徒刑三
    年三月確定，於民國九十一年一月十日縮刑期滿執行完畢，
    竟仍不知悔改，明知槍砲彈藥刀械管制條例所列之槍砲、彈
    藥為管制物品，非經主管機關許可，不得持有、寄藏，竟仍
    於九十五年五月底，在嘉義縣中埔鄉和美村其居家附近，接
    受賴藝林（已死亡）委託，收受具殺傷力之土造滾輪霰彈長
    槍一支（槍枝管制編號0000000000）、供上述槍枝用具殺傷
    力之12 GAUGE制式霰彈九顆，而代為寄藏，並藏置於其位於
    嘉義縣中埔鄉○○村○○路○段六六二巷十五弄一一六號居
    處頂樓水塔處。嗣於九十五年七月二十五日晚上十時四十分
    許，將上開槍彈放置於車牌號碼7888─XA號自用小客車上，
    並將該車輛停放在嘉義市○區○○路二段一八一號「湯姆熊
    遊樂場」之停車場，經同意搜索後為警查獲，並扣得上開具
    殺傷力之土造滾輪霰彈長槍一把及供上述枝槍用具殺傷力之
    12GAUGE制式霰彈九顆（其中一顆鑑定試射用罄）。
二、案經嘉義市警察局第一分局報告臺灣嘉義地方法院檢察署檢
    察官偵查起訴。
    理  由
一、本件被告甲○○及選任辯護人於言詞辯論終結前，對於警卷
    、偵查卷及本院卷內，被告之警詢筆錄、偵訊筆錄，及所有
    傳聞證據，均同意為證據方法，且對證據能力，未為異議。
    被告於本院審理時承認持有寄藏槍、彈，且於準備程序及審
    理時均有選任辯護人，審理時復就各該證據進行辯論，前述
    證據復無顯不可信之情況，本院審酌採納該等傳聞證據，無
    礙被告與辯護人等於程序上之彈劾詰問權利，認前開傳聞證
    據（除被告以外之人在檢察官前未具結之偵訊筆錄，依法未
    具據證據能力，應予排除外），因而合於刑事訴訟法第一百
    五十九條之一、之二、之四、之五等規定，因而具備證據能
    力，合先敘明。
二、訊據被告對如何於前揭時、地，收受寄藏上開槍彈等情事，
    迭於警詢、偵查、本院審理時坦承不諱，並有搜索票（自願
    搜索同意書）、搜索扣押筆錄、扣押物品目錄表、扣押書、
    扣押物品收據、查獲照片十一幀、嘉義市警察局槍枝初步檢
    視報告表、全戶戶籍資料查詢結果附卷可憑，另有改造霰彈
    槍一支、制式子彈九顆扣案可證。而上開扣案之土造滾輪霰
    彈長槍、制式霰彈，經送請內政部警政署刑事警察局以性能
    檢驗法、制式子彈試射法鑑驗結果，認定：（一）送鑑土造
    滾輪霰彈長槍一支（槍枝管制編號0000000000號
    ），認係土造金屬土造滾輪霰彈槍，機械性能良好，可擊發
    12GAUGE制式霰彈，認具殺傷力；（二）送鑑制式霰彈九顆
    ，試射一顆，認均係12GAUGE制式霰彈，認具殺傷力；此有
    該局九十五年九月二十八日刑鑑字第0950115954號槍彈鑑定
    書一紙在卷足憑（見偵卷第74、75頁）。綜上，被告自白確
    與事實相符，要屬無疑；本案事證明確，被告犯行，應堪認
    定。至被告及選任辯護人聲請傳訊證人賴享珍，以證明被告
    於九十五年七月初起二十餘日，因替賴藝林守靈而無暇丟棄
    寄藏槍彈云云，惟該待證事實與犯罪事實無涉，況丟棄槍彈
    不過隨手可成之事，被告既能藏置於汽車並駛至嘉義市，顯
    非無暇丟棄，自無再傳訊證人證明其前揭待證事實必要，併
    予敘明。
三、按未經許可持有寄藏槍砲、彈藥等罪，其寄藏之繼續，為行
    為之繼續，並非狀態之繼續，故一經寄藏，其犯罪即告成立
    ，但其完結須繼續至寄藏行為終了時為止，倘繼續犯之部分
    行為，部分已在新法公布施行並生效之後，即非屬於行為後
    法律有變更，自無刑法第二條第一項之適用（最高法院八十
    八年第八次刑事庭會議紀錄參照）。本件被告自九十五年五
    月底起至同年七月二十五日查獲扣案槍、彈為止，未經許可
    ，寄藏可發射子彈具有殺傷力之土造滾輪霰彈長槍、制式霰
    彈，其寄藏持有之繼續行為，既完成或終了在九十五年七月
    一日刑法修正生效之後，自應依修正後刑法規定論處。
四、核被告所為，係犯槍砲彈藥刀械管制條例第八條第四項未經
    許可寄藏可發射子彈具有殺傷力之槍枝罪、及同條例第十二
    條第四項未經許可寄藏子彈罪。被告以一行為寄藏持有具殺
    傷力之子彈九顆，侵害同一法益，為單純一罪；又被告同時
    地寄藏可發射子彈具有殺傷力之槍枝、子彈，係以一行為同
    時觸犯上開二罪名，為異種想像競合犯，應依刑法第五十五
    條規定，從一重之未經許可寄藏可發射子彈具有殺傷力之土
    造滾輪霰彈長槍罪處斷。而寄藏之性質當然包含有持有之行
    為，低度之持有行為為高度之寄藏行為所吸收，不另再就持
    有予以論科（最高法院七十四年度第三四○○號判例參照）
    ，本案檢察官於起訴事實業已敘及被告「寄藏」土造手槍、
    制式子彈，雖於所犯法條論以「持有」改造手槍、子彈罪名
    ，惟「持有」及「寄藏」改造手槍、子彈均係各規定於前揭
    條文同一條項，並經公訴人更正起訴被告罪名為「寄藏」土
    造手槍、子彈罪（本院卷第48頁），惟尚無變更起訴法條之
    問題，附此敘明。又被告前因違反肅清煙毒條例案件，經法
    院判處有期徒刑三年三月確定，於九十一年一月十日縮刑期
    滿執行完畢，有臺灣嘉義地方法院檢察署刑案資料查註紀錄
    表及臺灣高等法院被告前案紀錄表各一份附卷可按，其於有
    期徒刑執行完畢五年以內，故意再犯本案為有期徒刑以上之
    罪，為累犯，應依刑法第四十七條第一項規定，加重其刑。
五、爰審酌被告曾有詐欺、違反肅清煙毒條例、毒品危害防制條
    例之前案紀錄，有臺灣嘉義地方法院檢察署刑案資料查註紀
    錄表及臺灣高等法院被告前案紀錄表各一份附卷可按，素行
    非佳；其出於代為保管槍彈之動機及目的；高中二年級肄業
    之智識程度；依其陳述，其已婚，無子女，目前從事仲介土
    方工程，月入不定（約新臺幣幾萬元到十萬元之間），名下
    有車及房子，妻無業等生活狀況；持有槍彈之數量雖非龐大
    ，惟土造滾輪霰彈長槍、彈對社會治安所生危險及被害人法
    益所生損害非輕，但未以該槍、彈另犯他罪，持有槍彈期間
    僅數月之實害程度，及犯罪坦承犯行，態度尚佳等一切情狀
    ，量處如主文所示之刑，併就罰金部分諭知易服勞役之折算
    標準，以示懲儆。又按刑法第五十九條之得酌量減輕其刑者
    ，必須犯罪另有特殊之原因與環境等情，而在客觀上足以引
    起一般同情，認為即予宣告法定最低度刑期猶嫌過重者，始
    有其適用；至於犯罪之動機、犯罪之手段或犯罪後之態度等
    情狀，僅可為法定刑內從輕科刑之標準，不得據為酌量減輕
    之理由（最高法院九十一年度台上字第七三三號判決參照）
    ；本件被告辯護人雖據被告坦承犯行之犯後態度為由，請求
    依刑法第五十九條規定酌減云云，依上揭意旨，自不得據為
    酌量減輕之理由甚明，再參以被告有違反肅清煙毒條例不良
    前科素行，受寄藏具殺傷力之槍枝及子彈，並攜往公共及公
    眾得出入場所，對社會治安危害甚鉅，在客觀上顯難引起一
    般同情，上開所請，要無足無採。
六、扣案土造滾輪霰彈長槍一支（槍枝管制編號0000000000）、
    制式霰彈九顆，為非經主管機關許可不得持有之物，均屬違
    禁物，除其中制式霰彈一顆經鑑定試射用罄，僅餘彈殼（有
    本院扣押物品清單可佐），其子彈效用業已喪失，顯非違禁
    物外，其餘槍、彈（八顆）均屬違禁物，均應依刑法第三十
    八條第一項第一款宣告沒收。
據上論斷，應依刑事訴訟法第二百九十九條第一項前段，槍砲彈
藥刀械管制條例第八條第四項、第十二條第四項，刑法第十一條
前段、第五十五條、第四十七條第一項、第四十二條第三項、第
三十八條第一項第一款，判決如主文。
本案經檢察官蔡彥守到庭執行職務
中    華    民    國    95    年    12    月    29    日
                  刑事第一庭審判長法  官  許進國
                                  法  官  曾宏揚
                                  法  官  蔡廷宜
以上正本證明與原本無異。
如不服本判決，應於判決送達後10日內向本院提出上訴狀（應附
繕本）。告訴人或被害人如對於本判決不服者，應具備理由請求
檢察官上訴，其上訴期間之計算係以檢察官收受判決正本之日期
為準。
中    華    民    國    95    年    12    月    29    日
                                  書記官  蕭琪男
附錄：本判決論罪科法條：
現行槍砲彈藥刀械管制條例第8條
未經許可，製造、販賣或運輸鋼筆槍、瓦斯槍、麻醉槍、獵槍、
空氣槍或第4條第1項第1款所定其他可發射金屬或子彈具有殺傷
力之各式槍砲者，處無期徒刑或5年以上有期徒刑，併科新臺幣1
千萬元以下罰金。
未經許可，轉讓、出租或出借前項所列槍枝者，處5年以上有期
徒刑，併科新臺幣1千萬元以下罰金。
意圖供自己或他人犯罪之用，而犯前2項之罪者，處無期徒刑或7
年以上有期徒刑，併科新臺幣1千萬元以下罰金。
未經許可，持有、寄藏或意圖販賣而陳列第1項所列槍枝者，處3
年以上10年以下有期徒刑，併科新臺幣700萬元以下罰金。
第 1 項至第 3 項之未遂犯罰之。
現行槍砲彈藥刀械管制條例第12條
未經許可，製造、販賣或運輸子彈者，處1年以上7年以下有期徒
刑，併科新台幣500萬元以下罰金。
未經許可，轉讓、出租或出借子彈者，處6月以上5年以下有期徒
刑，併科新台幣300萬元以下罰金。
意圖供自己或他人犯罪之用，而犯前二項之罪者，處3年以上10
年以下有期徒刑，併科新台幣700萬元以下罰金。
未經許可，持有、寄藏或意圖販賣而陳列子彈者，處5年以下有
期徒刑，併科新台幣300萬元以下罰金。
第 1 項至第 3 項之未遂犯罰之。


司法院資訊處製作；財團法人民間司法改革基金會備份。
